臺灣新竹地方法院刑事判決
111年度金訴字第538號
公  訴  人  臺灣新竹地方檢察署檢察官
被      告  陳柏強


上列被告因違反洗錢防制法等案件，經檢察官提起公訴（111年
度偵字第12074號、第12075號、第12213號），本院判決如下：
    主  文
本件公訴不受理。
    理  由
一、公訴意旨略以：被告陳柏強可預見交付金融帳戶資料，可能
    幫助不法犯罪集團隱匿詐欺或財產犯罪所得之財物，致使被
    害人及警方追查無門，竟仍基於幫助詐欺及違反洗錢防制法
    之犯意，於民國111年4月12日前某日，在新竹縣竹北市六家
    附近7-11便利商店前，將其所有之永豐銀行帳號000-000000
    00000000號帳戶（下稱永豐銀行帳戶）、中國信託商業銀行
    帳號000-000000000000號帳戶（下稱中信銀行帳戶）等帳戶
    之提款卡、密碼、印章、網銀帳戶及密碼等資料，以新臺幣
    （下同）4萬元抵債方式，將上開帳戶等資料交付予詐欺集
    團成員年籍不詳綽號「劉興奇」之成年男子收受，而容任他
    人作為詐騙不特定人匯款之人頭帳戶。嗣「劉興奇」及詐騙
    集團成員取得上開永豐銀行帳戶及中信銀行帳戶資料後，即
    意圖為自己不法之所有，詐騙附表所示之被害人欄所示者，
    進而匯款多筆金額，其中部分款項匯款至附表所示帳戶後，
    詐欺集團成員隨即將款項提領一空。因認被告涉犯刑法第30
    條第1項及刑法第339條第1項之幫助詐欺取財、刑法第30條
    第1項及洗錢防制法第2條第2款暨同法第14條第1項之幫助洗
    錢等罪嫌等語。
二、按已經提起公訴或自訴之案件，在同一法院重行起訴者，應
    諭知不受理之判決，並得不經言詞辯論為之，刑事訴訟法第
    303條第2款、第307條分別定有明文。此項規定旨在避免對
    同一被告之同一犯罪事實，實體法上祇有一個刑罰權，再受
    重複裁判，有違一事不再理之原則；至其所稱同一案件包括
    實質上一罪與裁判上一罪在內。復按所謂「同一案件」係指
    所訴兩案之被告相同，被訴之犯罪事實亦屬同一者而言；接
    續犯、吸收犯、結合犯、加重結果犯及刑法修正前之常業犯
    等實質上一罪，暨想像競合犯、刑法修正前之牽連犯、連續
    犯之裁判上一罪者，均屬同一事實（最高法院98年度台上字
    第6899號判決同此見解）。
三、經查，被告陳柏強於111年4月12日前某日，在新竹縣竹北市
    六家附近7-11便利商店前，將其所有之永豐銀行帳號000-00
    000000000000號之永豐銀行帳戶、中國信託商業銀行帳號00
    0-000000000000號之中信銀行帳戶之提款卡、密碼、印章、
    網銀帳戶及密碼等資料，以4萬元抵債方式，將上開帳戶等
    資料交付予詐欺集團成員年籍不詳綽號「劉興奇」之成年男
    子收受，被害人陳秀美、沈宜欣、張劉曉芬、陳中慧、廖國
    雄、曾秋泉、李賢德遭詐欺集團成員詐騙後，匯款至被告前
    開帳戶，被告涉犯幫助詐欺、幫助洗錢罪嫌，經檢察官以11
    1年度偵字第10235號、第10592號、第10623號、第11057號
    、111年度偵緝字第811號、第812號案件提起公訴後，於111
    年9月13日繫屬於本院另案審理，檢察官復以111年度偵字第
    12972號案件移送併案審理。上開案件經本院於111年11月18
    日以111年度金簡字第127號案件審結，惟尚未確定，有上開
    起訴書、移送併辦意旨書、刑事判決、臺灣高等法院被告前
    案紀錄表在卷可參。
四、而本案檢察官同是起訴被告將上開帳戶之提款卡、密碼、印
    章、網銀帳戶及密碼等資料，交付「劉興奇」所屬之詐欺集
    團使用，而涉犯幫助詐欺、幫助洗錢罪嫌，且係於111年10
    月6日繫屬於本院，有本院收文戳章附卷可憑，檢察官本案
    起訴內容與前案之帳戶相同，交付之對象亦同一，縱使被害
    人有所不同，亦應認與前案有想像競合犯之裁判上一罪關係
    ，而為前案起訴之效力所及，屬於上揭所述之同一案件。則
    本案檢察官再行起訴，即屬同一案件之重複起訴。
五、綜上所述，揆諸上開法律規定及說明，本案被告被訴罪嫌，
    既屬同一案件重複起訴，且本案繫屬在後，爰不經言詞辯論
    ，就本案逕為諭知不受理之判決。
據上論斷，應依刑事訴訟法第303條第2款、第307條，判決如主
文。
本案經檢察官許大偉提起公訴，檢察官陳郁仁到庭執行職務。　
中　　華　　民　　國　　111 　年　　11　　月　　24　　日
　　　　　　　　　刑事第三庭　　審判長法　官  賴淑敏　
　　　　　　　　　　　　　　　　　　　法　官　黃怡文
　　　　　　　　　　　　　　　　　　　法　官　王靜慧
以上正本證明與原本無異。
如不服本判決應於收受本判決後20日內向本院提出上訴書狀，上訴書狀應敘述具體理由。上訴書狀未敘述上訴理由者，應於上訴期間屆滿後20日內補提理由書狀於本院(均須按他造當事人之人數附繕本 )「切勿逕送上級法院」。 　　　　　　　　　　　
中　　華　　民　　國　　111 　年　　11　　月　　28　　日
                                      書記官  陳怡君
附    表：
編號 被害人 （告訴人） 詐騙方式 匯款時間（民國） 匯款金額（新臺幣） 匯入帳戶 1 陳欣榆（111偵12074） 向陳欣榆佯稱：「投資理財」等語，致其陷於錯誤，依指示匯款。 111年4月21日12時13分 135萬9,442元  中信銀行帳戶 2 彭莉華（111偵12075） 向彭莉華佯稱：「投資理財」等語，致其陷於錯誤，依指示匯款。 111年4月20日12時53分許   10萬元  永豐銀行帳戶  3 郭家伊（111偵12213） 向郭家伊芬佯稱：「投資理財」等語，致其陷於錯誤，依指示匯款。 1、111年4月14日 2、111年4月19日 1、60萬元 2、40萬元 1、中信銀行帳戶 2、永豐銀行帳戶